---
title: "矩阵计算python笔记"
author: "王梦圆"
date: "2020-02"
output:
  bookdown::html_document2:
    fig_caption: true
    highlight: haddock
    keep_md: true
    md_extensions: +east_asian_line_breaks
    number_sections: true
    pandoc_args:
    - --filter
    - pandoc-crossref
    - -M
    - eqnPrefix=
    seq_numbering: false
    toc: true
  bookdown::pdf_document2:
    keep_tex: true
    latex_engine: xelatex
    md_extensions: +east_asian_line_breaks
    pandoc_args:
    - --listing
    - --filter
    - pandoc-crossref
    toc: false
  slidy_presentation:
    highlight: haddock
  bookdown::word_document2:
    fig_caption: true
    md_extensions: +east_asian_line_breaks
    pandoc_args:
    - --filter
    - pandoc-crossref
    reference_docx: ./style/word-styles-02.docx
  ioslides_presentation:
    highlight: haddock
    slide_level: 3
  beamer_presentation:
    keep_tex: true
    latex_engine: xelatex
    toc: true
    pandoc_args:
    - --listing
    - --filter
    - pandoc-crossref
    slide_level: 3
    template: ./style/beamer-template.tex
csl: ./style/chinese-gb7714-2005-numeric.csl
css: ./style/markdown.css
bibliography: Bibfile.bib
eqnPrefixTemplate: ($$i$$)
institute: 中南财经政法大学统计与数学学院
link-citations: true
linkReferences: true
chapters: true
tableEqns: false
autoEqnLabels: false
---


```{r setup, echo=F, purl=F}
knitr::opts_knit$set(root.dir = getwd())
knitr::opts_chunk$set(echo = TRUE, results = 'hide')
knitr::opts_chunk$set(warning = FALSE, message=FALSE)
knitr::opts_chunk$set(out.height="0.5\\textwidth", fig.width=5, fig.height=3, fig.align="center")
```

```{r prepare, echo=F, purl=F}
rm(list=ls())
options(digits=4)
options(scipen=100)
graphics.off()
Sys.setlocale("LC_ALL", "Chinese")
```
# 创建一个向量
在python中可以用numpy.array()来创建一个向量，例如：
```{python}
import numpy as np
x = np.array([1,2,3,4])
print(x)
```
# 创建一个矩阵
在python里面使用numpy创建矩阵有两种方法：
第一种：直接法——np.matrix()创建矩阵
```{python}
x = np.matrix([[1,2,3,4],[5,6,7,8],[9,10,11,12]])
x
```
第二种：利用np.arange().reshape(shape,order)创建矩阵
```{python}
x1 = np.arange(12).reshape(3,4)#3行4列矩阵，默认按行排列
x2 = np.arange(12).reshape(4,3)#4行3列矩阵，按行排列
x3 = np.arange(12).reshape((4,3),order='F')#按列排列
```
二维数组不能直接定义行名和列名，可以先转化成DataFrame形式，再利用index和columns定义行名和列名
```{python}
import pandas as pd
index=['r1','r2','r3']
columns=['c1','c2','c3','c4']
x1 = pd.DataFrame(x1,index=index,columns=columns)
x1
```
# 矩阵转置
A为 *m×n* 矩阵，求A的转置在python中可用A.T，例如：
```{python}
A = np.arange(1,13).reshape(3,4)
A
A.T
```
在python里面若想要得到一个行向量，例如：
```{python}
x = np.array([1,2,3,4,5,6,7,8,9,10]).reshape((1,-1))
type(x)
```
利用x.T,可以得到一个列向量，例如
```{python}
x.T
(x.T).shape
```
在python里面若想要得到一个列向量，例如：
```{python}
x = np.array([1,2,3,4,5,6,7,8,9,10]).reshape((-1,1))
x.shape
```

# 矩阵相加减
在python中对同行同列矩阵相加减，可用符号：“＋”、“－”，例如：
```{python}
A = B = np.arange(1,13).reshape((3,4),order='F')
A+B
A-B
```
# 数与矩阵相乘
**A**为 *m×n* 矩阵，c>0，在python中求c**A**可用符号：“*”，例如：
```{python}
c =2
c*A
```
# 矩阵相乘
**A**为m×n矩阵，**B**为n×k矩阵，在python中求**AB**可用np.dot()，例如：
```{python}
A = np.arange(1,13).reshape((3,4),order='F')
B = np.arange(1,13).reshape((4,3),order='F')
np.dot(A,B)
```
# 矩阵对角元素相关运算
例如要取一个方阵的对角元素，
```{python}
A = np.arange(1,17).reshape((4,4),order='F')
np.diag(A)
```
对一个向量应用np.diag()函数将产生以这个向量为对角元素的对角矩阵，例如：
```{python}
A = np.arange(1,17).reshape((4,4),order='F')
np.diag(np.diag(A))
```
对一个正整数z应用np.identity()函数将产生以z维单位矩阵，例如：
```{python}
np.identity(3)
```
# 矩阵求逆
矩阵求逆可用函数np.linalg.inv()，例如：
```{python}
A = np.random.normal(0,1,(4,4))
np.linalg.inv(A)
np.dot(np.linalg.inv(A),A)
```
# 矩阵的特征值与特征向量
矩阵 *A* 的谱分解为**A=UΛU’**,其中 *Λ* 是由 *A* 的特征值组成的对角矩阵，*U* 的列为 *A* 的特征值对应的特征向量，在python中可以用函数np.linalg.eig()函数得到U和Λ
```{python}
A = np.identity(4)+1
A_eig = np.linalg.eig(A)
Λ = np.diag(A_eig[0])
U = A_eig[1]
Λ,U
np.dot(np.dot(U,Λ),U.T)
np.dot(U.T,U)
```
# 矩阵的Choleskey分解
对于正定矩阵**A**，可对其进行Choleskey分解，即：**A=PP’**，其中P为下三角矩阵，在python中可以用函数np.linalg.cholesky()进行Choleskey分解，例如：
```{python}
A = np.identity(4)+1
cho = np.linalg.cholesky(A)
np.dot(cho,cho.T)
```
若矩阵为对称正定矩阵，可以利用Choleskey分解求行列式的值，如：
```{python}
np.prod(np.diag(cho)**2)
np.linalg.det(A)
```
# 矩阵奇异值分解
**A**为 *m×n* 矩阵，rank(A)= r, 可以分解为：**A=UDV'**,其中**U'U=V'V=I**。在python中可以用函数scd()进行奇异值分解，例如：
```{python}
A = np.arange(1,19).reshape((3,6),order='F')
A
d = np.linalg.svd(A,full_matrices=0)[1]
d
u = np.linalg.svd(A,full_matrices=0)[0]
u
v = np.linalg.svd(A,full_matrices=0)[2]
v
np.dot(np.dot(u,np.diag(d)),v)
np.dot(u.T,u,out=None,)
np.dot(v,v.T)
```
# 矩阵QR分解
**A**为*m×n*矩阵可以进行*QR*分解，**A=QR**，其中：**Q'Q＝I**，在python中可以用函数np.linalg.qr()进行QR分解，得到Q矩阵和R矩阵，例如：
```{python}
A = np.arange(1,17).reshape((4,4),order='F')
qr = np.linalg.qr(A)
Q = qr[0]
R = qr[1]
np.dot(Q,R)
np.dot(Q.T,Q)
```
# 矩阵广义逆（Moore-Penrose）
*n×m*矩阵 **A+** 称为*m×n*矩阵**A**的Moore-Penrose逆，如果它满足下列条件：**①A A+A=A；②A+A A+= A+；③(A A+)H=A A+；④(A+A)H= A+A**
在python中可用np.linalg.pinv()函数，例如：
```{python}
A = np.arange(1,17).reshape((4,4),order='F')
MP = np.linalg.pinv(A)#广义逆
```
验证性质1：
```{python}
np.dot(np.dot(A,MP),A)
```
验证性质2：
```{python}
np.dot(np.dot(MP,A),MP)
```
验证性质3：
```{python}
np.dot(A,MP).T
np.dot(A,MP)
```
验证性质4：
```{python}
np.dot(MP,A).T
np.dot(MP,A)
```
# 矩阵Kronecker积
n×m矩阵A与h×k矩阵B的kronecker积为一个nh×mk维矩阵，公式为：
$$
\mathbf{A}_{m \times n} \otimes \mathbf{B}_{h \times k}=\left(\begin{array}{ccc}
a_{11} \mathbf{B} & \cdots & a_{1 n} \mathbf{B} \\
\vdots & \vdots & \vdots \\
a_{m 1} \mathbf{B} & \cdots & a_{m n} \mathbf{B}
\end{array}\right)_{m h \times nh }
$$
在python中kronecker积可以用函数np.kron()来计算，例如：
```{python}
A = np.arange(1,5).reshape((2,2),order='F')
B = np.ones((2,2))
A
B
np.kron(A,B)
```
# 矩阵的维数
在python中可以直接利用(matrix).shape得到矩阵的维数
```{python}
A = np.arange(1,13).reshape((3,4),order='F')
A
A.shape
```
# 矩阵的行和、列和、行平均与列平均
在python中很容易求得一个矩阵的各行的和、平均数与列的和、平均数，例如：
```{python}
A = np.arange(1,13).reshape((3,4),order='F')
A
A.sum(axis=1)#行和
A.mean(axis=1)#行平均
A.sum(axis=0)#列和
A.mean(axis=0)#列平均
```
# 矩阵X'X的逆
在统计计算中，我们常常需要计算这样矩阵的逆，如OLS估计中求系数矩阵。python中用的是np.linalg.inv()函数和np.dot()函数。
```{python}
A = np.random.normal(0,1,(4,4))
A
np.linalg.inv(np.dot(A,A.T))
```
# 取矩阵的上、下三角部分
```{python}
A = np.arange(1,17).reshape((4,4),order='F')
A
np.triu(A,1)  #上三角，不带对角线
np.triu(A,0)  #上三角，带对角线
np.tril(A,-1) #下三角，不带对角线
np.tril(A,0)  #下三角，带对角线
```
# 解线性方程组
解特殊线性方程组，其特殊之处在于系数矩阵为上或下三角，可以用np.linalg.solve()函数和np.tril()函数
```{python}
A = np.array([[1,4,7],[2,5,8],[3,6,9]])
A
x = np.array([1,2,3])
np.linalg.solve(np.tril(A,0),x)#系数矩阵为下三角矩阵
np.linalg.solve(np.triu(A,0).T,x)#系数矩阵为上三角矩阵的转置矩阵
np.linalg.solve(np.tril(A,0).T,x)#系数矩阵为下三角矩阵的转置矩阵
```
# where函数
在python中定义了的这个函数用于取矩阵元素的行和列下标矩阵，例如矩阵$\mathbf{A}=\left\{a_{i j}\right\}_{m \times n}$，where函数将返回两个数组，分别是该矩阵的第i行第j列元素为i和该矩阵的第i行第j列元素为j。例如：
```{python}
A = np.arange(1,13).reshape((3,4),order='F')
A
W = np.where(A)
W[0].reshape(3,4)
W[1].reshape(3,4)
```
这两个函数同样可以用于取一个矩阵的上下三角矩阵，例如：
```{python}
A[W[0].reshape(3,4)>W[1].reshape(3,4)]=0 #上三角矩阵
A
A = np.arange(1,13).reshape((3,4),order='F')
A[W[0].reshape(3,4)<W[1].reshape(3,4)]=0 #下三角矩阵
A
```
# 行列式的值
在python中，函数np.linalg.det(x)将计算方阵x的行列式的值，例如：
```{python}
x = np.random.normal(0,1,(4,4))
x
np.linalg.det(x)
```
#向量化算子
记矩阵$\mathbf{A}=\left\{a_{i j}\right\}_{m \times n}, \quad \operatorname{vec}(\mathbf{A})=\left(a_{11}, \cdots, a_{m 1}, a_{12}, \cdots a_{m 2}, \cdots, a_{1, n}, \cdots, a_{m n}\right)^{\prime}$
记矩阵$\mathbf{B}=\left\{b_{i j}\right\}_{n \times n}, \quad \operatorname{vech}(\mathbf{B})=\left(b_{11}, \cdots, b_{n 1}, b_{22}, \cdots b_{n 2}, \cdots, b_{nn}\right)^{\prime}$
```{python}
x = np.arange(1,13).reshape((3,4),order='F')
x
vec = x.flatten('F')
vec
vech = x.flatten('C')
vech
```
# 时间序列的滞后性
在时间序列分析中，我们常常要用到一个序列的滞后序列,x为一个数组，
k为正整数，k+1代表滞后阶数，若trim为假，则返回序列与原序列长度相同，
但含有NA值；若trim项为真，则返回序列中不含有NA值。
```{python}
def tslag(x,k,trim=False):


```